臺灣彰化地方法院民事裁定　100年度司字第17號
聲　請　人　財政部臺灣省中區國稅局員林稽徵所
法定代理人　林柏民
關　係　人　李景智
關　係　人　張文平
上列聲請人聲請解任並選派長宏酒廠股份有限公司清算人事件，
本院裁定如下：
    主    文
關係人張文平為長宏酒廠股份有限公司之清算人，應予解任；並
選派關係人李景智（民國53年5月18日生)為該公司之清算人。
聲請費用新臺幣壹仟元由長宏酒廠股份有限公司負擔。
    理    由
一、按解散之公司，除因合併、破產而解散者外，應行清算；而
    股份有限公司清算，以董事為清算人，但本法或章程另有規
    定或股東會另有選清算人時，不在此限；不能依前項之規定
    定清算人時，法院得因利害關係人之聲請，選派清算人；清
    算人除由法院選派者外，得由股東會決議解任；清算人於執
    行清算事務之範圍內，除本節（公司法第十二節）有規定外
    ，其權利義務與董事同；公司法第24條、第322條、第323條
    第1項、第324條分別定有明文。
二、本件聲請意旨略以：關係人張文平為本轄營業人長宏酒廠股
    份有限公司（下稱長宏公司、設於彰化縣埔鹽鄉○○路○段
    一七三號）之登記負責人及清算人，長宏公司積欠巨額稅捐
    ，現遭行政執行在案，其於民國（下同）98年7月17日擅自
    歇業、解散，現場遺留成分不明酒品原料153桶，經聲請人
    協調暫置於南投酒廠，而連繫張文平未獲回應。嗣張文平提
    出刑事告訴，稱其遭李景智冒用身分而為長宏公司之負責人
    、清算人，經台灣彰化地方法院檢察署檢察官起公訴。而李
    景智於檢察官偵訊中，亦坦承是長宏公司之實際營運者。爰
    依公司法規定，聲請解任張文平之清算人身分，並選派李景
    智為長宏公司之清算人，以利上開酒品原料處理等語。
三、經查：聲請人上開主張，業據其提出欠稅總歸戶查詢、彰化
    行政執行處函、長宏公司基本資料查詢及變更登記表、股東
    會臨時會議、檢察官100年6月20日訊問筆錄、台灣彰化地方
    法院檢察署檢察官100年度偵字第4295、5879號起訴書、張
    文平於聲請人處(財政部臺灣省中區國稅局員林稽徵所）談
    話筆錄等件在卷可稽，堪信為真正。是為處理長宏公司之未
    了結事務，聲請人聲請本院為該公司解任暨選派新清算人，
    於法並無不合。本院審酌張文平來狀稱：伊為名義負責人，
    實際上負責人為李景智，請依法處理；及上開情狀。爰將關
    係人張文平原為長宏酒廠股份有限公司之清算人，應予解任
    ；並選派關係人(真正營業者)李景智為該公司之清算人。
四、依非訟事件法第24條、第175條第3項，裁定如主文。
中    華    民    國   100    年    12    月    29    日
                    民事第一庭  法  官  王鏡明
以上正本係照原本作成。
不得聲明不服（非訟事件法第175條第1項規定)。
中    華    民    國   100    年    12    月    29    日
                                書記官  楊美芳